Minutes et répertoires du notaire notaires divers, 13 février 1471 - 3 mai 1577 (étude VIII)
Archives nationales
Minutes et répertoires du notaire notaires divers (étude VIII)
13 février 1471 - 3 mai 1577
MC/ET/VIII/1 - MC/ET/VIII/3
Etude VIII
Archives nationales de France
Minutes et répertoires: la loi 2008-696 du 15 juillet 2008 relative aux archives a fixé à 75 ans à compter de la date de l'acte, ou à 25 ans à compter de la date du décès de l'intéressé si ce délai est plus bref, le délai de communication des minutes et répertoires des notaires; ce délai est porté à 100 ans à compter de la date de l'acte si le document se rapporte à un mineur (code du Patrimoine, articles L213-2, 4e d et 5e).
Autres documents de l'étude (dossiers de clients, comptabilité...): s'agissant d'archives privées, ces documents sont communicables selon les modalités fixées par le déposant ou le donateur.
Certains documents ne sont pas accessibles en raison de leur mauvais état de conservation.
Versement
Attention: chacun des notaires n'a pas laissé de répertoire pour son activité dans l'étude VIII
Accès aux instruments de recherche de tous les notaires de l’étude VIII
Archives de l'étude VIII
- Minutes de notaires divers, 13 février 1471 - 3 mai 1577; MC/ET/VIII/1 - MC/ET/VIII/3
  - Minutes de notaires divers. 1471, 13 février - 1577, 3 mai, 13 février 1471 - 3 mai 1577; MC/ET/VIII/1; ALAIRE, Jacques; ALAIRE, Robert; HEMON, Marin; LE MAUPIN, Martin; GUIBERT, Jean
    Attention: acte(s) coté(s) en Réserve
    Informations complémentaires:
    Actes de Acapel ? (13 juillet 1480), Jacques et Robert Alaire (parchemin du 13 février 1471, n.st.), Claude Bresson (parchemin du 1er février 1559, n.st.), Dhollet, notaire de la prévôté de Saint-Denis (parchemins des 30 décembre 1475 et 10 mars 1476, n.st.), Du Perier, notaire à l'Isle-Adam (parchemin du 21 juin 1506 'que l'on dira 1510'), Guibert (parchemin du 14 avril 1520, en double exemplaire), Hemon (parchemin, bail du 5 mars 1575), Le Fourbeur, notaire à Chaumont-en-Vexin (expédition papier du 18 juillet 1523, d'un acte du 25 janvier 1492, n. st.), Le Maupin (acte en déficit), Jean Martin, tabellion de la Queue-en-Brie (4 août 1507), Noya, notaire non parisien (parchemin du 12 juin 1534), Berthélémy et Pouillet (parchemin, date illisible), Pourvin (29 juillet 1506), Regnier (bail du vigne, parchemin et papier, 28 aout 1471).
    Actes de notaires non identifiés (parchemins des 9 novembre 1471, peut-être Chevalier et Baudequin, 3 décembre 1472, 12 mars 1494 n.st., 7 décembre 1520).
    Procès-verbal d'arpentage de la seigneurie de Saint-Abin les Montfort-l'Amaury (1537).
    Apprentissage par-devant un notaire non identifié (3 mai 1577).
    Informations concernant le classement:
    Le niveau inférieur de description, quand il existe, correspond aux minutes d'actes. Toutes les minutes ne sont pas forcément décrites une à une. Les descriptions de ces minutes sont plus ou moins détaillées.
    - [vers 1450-vers 1550], du lundy VIe jour de décembre. Bail par Jean de la Croix, marchand-et-bourgeois-de-Paris, à Jean Garnier, laboureur demeurant à Paris, rue Saint-Thomas-du-Louvre, à l'hôtel de La Marche, d'une pièce de vigne de trois quarts d'arpent, sise au Vigno de Rency (?) au-dessus de la Ville-l'Évêque.-, 1450 - 1550; MC/ET/VIII/1; parchemin en partie délavé, 1 f.
      Parchemin sans suscription.
      Origine de l'information:
      Relevé de minutes du XVe siècle, études VIII, XLIX, LXI, CXXII, par le personnel du Minutier central, 2004-2010 (base de données migrée: voir contexte dans le Plan d’orientation général - Notaires de Paris, guides thématiques du Minutier).
      Date de révision: 2010
      Date de création de la notice: 2004
      bail; La Marche (hôtel de); La Ville-l'Evêque (faubourg); Saint-Thomas-du-Louvre (rue); Garnier, Jean; La Croix, Jean de; agriculteur; commerçant
    - 1471 (n. st.), 13 février. Titre nouvel par Estienne Fournier, laboureur demeurant à Suresnes, pour un quartier de vigne au terroir de Saint-Cloud, au lieu-dit Vaudor, chargé d'une rente annuelle de 8 s. p. envers la veuve de Jean Dumur, vivant charron à Paris.-, 13 février 1471; MC/ET/VIII/1; parchemin, 1 f.
      Parchemin avec suscription du prévôt de Paris.
      Précisions sur les lieux: Saint-Cloud (Hauts-de-Seine)--Vaudor
      titre nouvel; Saint-Cloud (Hauts-de-Seine); Suresnes (Hauts-de-Seine); Dumur, Jean; Fournier, Etienne; charron; agriculteur
    - 1471, 9 novembre. Bail par Prunet Vignez, marchand demeurant à Chaillot, à Pierre Chevalier, laboureur demeurant au Haut-Roule, de trois quartiers de terre au terroir de Clichy, lieu-dit Crancy, censive du chantre de Saint-Denis-en-France, moyennant une rente annuelle de 12 s. p.-, 9 novembre 1471; MC/ET/VIII/1; parchemin en partie délavé, 1 f.
      Précisions sur les lieux: Clichy (Hauts-de-Seine)--Crancy
      bail; Clichy (Hauts-de-Seine); Chaillot (quartier); Haut-Roule (rue du); Saint-Denis (Seine-Saint-Denis); Chevalier, Pierre; Vignez, Prunet; agriculteur; commerçant
    - Prise à bail par Macé Pampare, maçon et laboureur à Suresnes, de Simon Brion, laboureur à Paris demeurant rue de Montorgueil, d'un demi-arpent de vigne au terroir de Rueil, le long du chemin de Suresnes à Rueil, censive de Saint-Denis-en-France., 29 décembre 1471; MC/RS//1112; parchemin, en partie délavé, 1 f.. La pièce jointe est un fragment de papier.
      Pièce jointe: (...), 28 août. Fragment de bail (transport du bail précédent) de [Simon] Bryon, dem. rue de Montorgueil, à Robin Fournier, laboureur, d'un demi-arpent de vigne
      Cote originelle du document:
      MC/ET/VIII/1
      Informations concernant le classement et la cotation du document:
      Acte coté en Réserve.
      bail; Montorgueil (rue); Rueil-Malmaison (Hauts-de-Seine); Suresnes (Hauts-de-Seine); Brion, Simon; Fournier, Robin; Pampare, Macé; agriculteur; maçon
    - [1472], 3 décembre. Vente par Pierre Chevalier, laboureur demeurant au Haut-Roule, à Jean Loquet, laboureur demeurant en la rue de la Plastrerie, de trois quartiers de vigne au terroir de Clichy, lieu-dit Crancy, censive du chantre de Saint-Denis-en-France, chargés de 12 s. p. de rente envers Prunet Vigniet, marchand demeurant à Chaillot. -L'année est illisible dans la date de l'acte, mais une note en marge indique: 1472. Signatures des notaires illisibles., 3 décembre 1472 - 1er mai 1473; MC/ET/VIII/1; parchemin en partie délavé, 1 f.
      Au verso: 1473, 1er mai. Acte lié, presque entièrement effacé (probablement la déclaration pour la censive du chantre de Saint-Denis).
      acte de vente; Clichy (Hauts-de-Seine); Chaillot (quartier); Haut-Roule (rue du); Plâtre (rue du); Saint-Denis (Seine-Saint-Denis); Chevalier, Pierre; Loquet, Jean; Vigniet, Prunet; agriculteur; commerçant
    - 1475, 30 décembre. Échange entre Estienne de La Rue, marchand mercier demeurant à Saint-Denis-en-France, et Philippe Le Courageux, tisserand en toiles demeurant aud. lieu, d'un arpent de vigne au terroir de Saint-Denis, lieu-dit le Viel-Port, chargé de 10 s. 6 d. p. de rente, contre un demi-arpent et trois quartiers de vigne au terroir de [Saint-Denis], lieu-dit les Caves, tenant au grand chemin du Viel-Port, chargés de 6 s. 6 d. de rente.-, 30 décembre 1475; MC/ET/VIII/1; parchemin en partie délavé, 1 f.
      Précisions sur les lieux: Saint-Denis (Seine-Saint-Denis)--Le Vieux-Port; Saint-Denis (Seine-Saint-Denis)--Les Caves
      échange; Saint-Denis (Seine-Saint-Denis); La Rue, Etienne de; Le Courageux, Philippe; commerçant; tisserand
    - 1476 (n. st.), 10 mars. Vente par Philippe [Le Courageux], tisserand demeurant à Saint-Denis-en-France, à Michault Mignardon, laboureur demeurant à Saint-Denis-en-France, d'un demi-arpent de vigne au terroir de Saint-Denis, lieu-dit le Viel-Port, chargé de 3 d. p. de chef-cens envers l'hôtelier de Saint-Denis et de 2 s. 6 d. de rente envers Godeffroy Bidier, moyennant la somme de 72 s. p.-, 10 mars 1476 - 17 mars 1476; MC/ET/VIII/1; parchemin, reste de queue de parchemin, 1 f.
      Expédition avec notification par frère Jean Huot, prieur de Saint-Denis-en-Vaulx, garde des sceaux de la prévôté de Saint-Denis-en-France.
      Au dos: 1476 (n. st.), 17 mars. Quittance de l'hôtelier de Saint-Denis pour le paiement des lods et ventes.
      Signature et seing manuel du notaire.
      Précisions sur les lieux: Saint-Denis (Seine-Saint-Denis)--Le Vieux-Port
      acte de vente; Saint-Denis (Seine-Saint-Denis); Bidier, Godeffroy; Le Courageux, Philippe; Mignardon, Michault; agriculteur; tisserand
    - 1480, 13 juillet. Convention entre Jeanne de Vauboulan, veuve de Pierre de Bréban, vivant général des aides, Jean de Bréban, licencié en droit, avocat au Châtelet de Paris, Jeanne, fille mineure d'Ydier Vousy et de feue Michelle de Bréban, et Jeanne de Bréban, veuve de feu Guillaume de Paris, vivant maître en parlement, d'une part, et Nicolas Hardouyn, vendeur de bêtail bourgeois de Paris, et Katherine Sante sa femme, fille de feus Oudart Sante et Jeanne de Bréban, par eux héritière de feu Robert Parent, d'autre part, en conséquence d'un arrêt du parlement du 20 mars 1472 rendu en faveur des droits de Jeanne Vauboulan et consors sur l'héritage de Robert Parent., 13 juillet 1480; MC/ET/VIII/1; papier, délavé et déchiré, 2 ff.
      Signature: Cacapel ? ou Acapel.
      convention; Bréban, Jean de; Bréban, Jeanne de; Bréban, Michel de; Bréban, Pierre de; Hardouyn, Nicolas; Parent, Robert; Paris, Guillaume de; Sante, Catherine; Sante, Oudart; Vauboulan, Jeanne de; Vousy, Ydier; avocat; officier général; commerçant
    - Jean de Breban, licencié en loi, avocat au Châtelet de Paris. Accord., 13 juillet 1480; MC/ET/VIII/1
      Collèges et université de Paris au XVIe siècle (env. 9000 actes), par Madeleine Jurgens, Pierre-Yves Louis, Agnès Masson et Xenia Pamfilova, v. 1950, 1985-1994 (fichier papier entièrement dématérialisé; voir contexte dans le Plan d’orientation général - Notaires de Paris, guides thématiques du Minutier).
      Date de révision: 2011
      Date de création de la notice: 2008
      accord; avocat
    - 1492 (n. st.), 25 janvier. Convention entre Ferrant de La Rée, écuyer, seigneur des Mons au bailliage de Gisors, et Katherine de Perthuis sa femme, fille de feu Jean de Perthuis et de Claude de Chantemesle, d'une part, et Mathurin de La Vauzelle, écuyer, seigneur de Hérengny, et Claude de Chantemesle sa femme, d'autre part, pour l'application du contrat de mariage de Ferrant de La Rée et Katherine de Perthuis., 25 janvier 1492 - 18 juillet 1523; MC/ET/VIII/1; Papier, en pièces, 6 ff.
      Copie collationnée le 18 juillet 1523, d'après une expédition avec notification de Jean Picquet, garde des sceaux de la châtellenie de Chaumont.
      convention; Gisors (Eure); Chantemesle, Claude de; La Rée, Ferrant de; La Vauzelle, Mathurin de; Perthuis, Catherine de; Perthuis, Jean de
    - [1494 (n. st.), 12 mars: date au dos du document].- Acte illisible non signé., 12 mars 1494; MC/ET/VIII/1; petit parchemin
    - Accord additionnel au contrat de mariage entre Jean de RUEIL et Isabelle de VYENS, veuve de Christophe PICOT., 29 juillet 1506; MC/ET/VIII/1
      Fichier dit 'général' XVIe siècle (env. 30.000 actes), par le personnel du Minutier, 1930-1999 (fichier papier entièrement dématérialisé; voir contexte dans le Plan d’orientation général - Notaires de Paris, guides thématiques du Minutier).
      accord; Vyens, Isabelle de; Rueil, Jean de; Picot, Christophe
    - RUEIL (Jean de), conseiller du roi, lieutenant civil de la prévôté de Paris.- Accord additionnel (?) à contrat de mariage., 29 juillet 1506; MC/ET/VIII/1
      accord; Rueil, Jean de; lieutenant civil ou criminel (Ancien Régime)
    - Accord concernant Jean de RUEIL, lieutenant civil de la prévôté de Paris., 29 juillet 1506; MC/ET/VIII/1
    - Transport de marché concernant Robin GIRARD, meunier au moulin d'Ambonelle., 4 août 1507 - 14 juin 1508; MC/ET/VIII/1
      marché; Ormesson-sur-Marne (Val-de-Marne); Girard, Robin; meunier
    - Transport de marché à la Queue-en-Brie., 4 août 1507; MC/ET/VIII/1
      cession; La Queue-en-Brie (Val-de-Marne)
    - Transport de marché concernant Jean de RUEIL, lieutenant civil de la prévôté de Paris, seigneur d'Ambouelle., 4 août 1507 - 14 juin 1508; MC/ET/VIII/1
      marché; Rueil, Jean de; lieutenant civil ou criminel (Ancien Régime)
    - Transport de marché concernant Antoine HARDOUIN, meunier à Favières-en-Brie., 4 août 1507 - 15 juin 1508; MC/ET/VIII/1
      cession; Favières (Seine-et-Marne); Hardouin, Antoine; meunier
    - Transport de marché concernant Nicolas PICHON, meunier., 14 juin 1508; MC/ET/VIII/1
      cession; Pichon, Nicolas; meunier
    - Philippes de XANAY, femme de Nicole TUELLER., 7 décembre 1520; MC/ET/VIII/1
      Xanay, Philippes de; Tueller, Nicole
    - Simon TUELLER, 7 décembre 1520; MC/ET/VIII/1
      Tueller, Simon
    - Nicole TUELLER, 7 décembre 1520; MC/ET/VIII/1
      Tueller, Nicole
    - M. de LA FONTAINE., 12 juin 1534; MC/ET/VIII/1
      La Fontaine (M. de)
    - Trianon près Versailles., 12 juin 1534; MC/ET/VIII/1
      Versailles (Yvelines)
    - SAINT-AUBIN-les-Monfort-l'Amaury.- Déclaration de fief., 8 mars 1536 - 9 mars 1536; MC/ET/VIII/1
      déclaration
    - Déclaration de fief concernant Guillaume Poyet, conseiller au parlement, seigneur de Saint-Aubin-les-Monfort-l'Amaury., 8 mars 1537 - 9 mars 1537; MC/ET/VIII/1
      Métiers parisiens XVIe siècle (731 actes), par Catherine Grodecki, 1971-1986 (fichier papier entièrement dématérialisé; voir contexte dans le Plan d’orientation général - Notaires de Paris, guides thématiques du Minutier).
      déclaration; Poyet, Guillaume (seigneur de Saint-Aubin-les-Monfort-l'Amaury)
    - Déclaration de fief concernant Achille Prestre., 9 mars 1537; MC/ET/VIII/1
      déclaration; Prestre, Achille
    - Déclaration de fief concernant Guillemin DUMESNIL., 9 mars 1537; MC/ET/VIII/1
      déclaration; Dumesnil, Guillemin
    - Déclaration de fief concernant Jean MONDION., 9 mars 1537; MC/ET/VIII/1
      déclaration; Mondion, Jean
    - Déclaration de fief concernant Gabriel de LALLY, ancien seigneur de Saint-Aubin., 9 mars 1537; MC/ET/VIII/1
      déclaration; Lally, Gabriel de
    - Déclaration de fief concernant Jean de CHARBONNOIS, maître arpenteur juré., 9 mars 1537; MC/ET/VIII/1
      déclaration; Charbonnois, Jean de; géomètre
    - Déclaration de fiefs concernant Mathurin CHARRUAU, arpenteur., 9 mars 1537; MC/ET/VIII/1
      déclaration; Charruau, Mathurin; géomètre
    - Déclaration de fief concernant Guillaume AMORY, procureur et receveur de Guillaume POYET., 9 mars 1537; MC/ET/VIII/1
      déclaration; Amory, Guillaume; Poyet, Guillaume (1473-1548)
    - Accord additionnel au contrat de mariage de Geneviève BASIN, femme de Jacques BERRUYER., 1539; MC/ET/VIII/1
      accord; Basin, Geneviève; Berruyer, Jacques
    - Accord concernant Guillaume BERRUYER, père de Jacques BERRUYER., 2 septembre 1539; MC/ET/VIII/1
      accord; Berruyer, Guillaume; Berruyer, Jacques
    - 1er février 1558, MC/ET/VIII/1
    - Obligation concernant Louis REGNAULT, prêtre chanoine de Notre-Dame de Paris., 1er février 1558; MC/ET/VIII/1
      obligation; Notre-Dame (cathédrale); Regnault, Louis; prêtre; chanoine
    - Obligation concernant Perrette LE COQ, femme de Martin HURE., 1er février 1558; MC/ET/VIII/1
      obligation; Le Coq, Perrette; Hure, Martin
    - Obligation concernant Martin HURE, marchand boucher., 1er février 1558; MC/ET/VIII/1
      obligation; Hure, Martin; boucher
    - Contrat d'apprentissage concernant Claude ROBIN, veuve de Jean FAJOT, savetier., 3 mai 1577; MC/ET/VIII/1
      contrat d'apprentissage; Robin, Claude; Fajot, Jean; bottier
    - Contrat d'apprentissage concernant Jean FAJOT, père et fils, savetier., 13 mai 1577; MC/ET/VIII/1
      contrat d'apprentissage; Fajot, Jean; bottier
  - Minutes de notaires divers. 1481, 10 novembre - 1571, 3 décembre, 10 novembre 1481 - 3 décembre 1571; MC/ET/VIII/2; ALAIRE, Jacques; ROUSSEL, Marin; ALAIRE, Robert; TROYES, Claude de; CONTESSE, Nicolas; FRENICLE, François; JACQUELIN, Louis; LUSSON, Jean I; Document détérioré.
    1481, 10 novembre - 1518, 8 novembre: actes passés par-devant Jacques et Robert Alaire.
    1494: expédition dressée par Claude de Troyes.
    1552, 3 actes XVIe non datés, un fragment de d'inventaire de 1540-1549: passés par-devant Jean Angirard.
    1529, 6 mars: actes passés par-devant Nicolas Contesse avec François Bastonneau.
    1545, 21 décembre: actes passés par-devant François Frenicle.
    1575, 13 octobre collation Herbin.
    1560, 7 décembre: actes passés par-devant Louis Jacquelin.
    1524, 24 août, 1526, avril, 1533, juillet: actes passés par-devant Lefèvre.
    1531, février: actes de Rivière.
    1538, 7 décembre: actes de Martin.
    1570, 5 mai Inventaire après décès de Louis de Bascle, garde du château de Chinon, dressé par Marin Roussel.
    1625, 5 janvier collation d'une expédition du 9 septembre 1587 d'un acte de Jean I Lusson daté du 28 juillet 1570, avec un autre acte du 3 décembre 1571.
    - Notoriété concernant Pierre DU BOURG, sergent à verge au Châtelet de Paris., 1480 - 1570; MC/ET/VIII/2
      notoriété; Dubourg, Pierre; auxiliaire de justice
    - Notoriété concernant Gilles DUBRAYS, sergent du nombre de la douzaine demeurant rue de Perpignan., 1480 - 1570; MC/ET/VIII/2
      notoriété; Perpignan (rue de); Dubrays, Gilles
    - 1481, 10 novembre. Vente par Jean Faulton, laboureur demeurant à Paris, rue des Petits-Champs, à Simon Thiboust, laboureur demeurant à Paris, rue de Quiquetonne, d'un quartier de vigne au terroir de Clichy, lieu-dit les Carrières, chargé de 12 d. 10 s. p. de cens envers le seigneur de Clichy, de 10 s. de rente envers Gillet Trotin et de 3 s. p. de rente envers Jean Waultier. -Notaires: Alaire et Alaire., 10 novembre 1481; MC/ET/VIII/2; parchemin, 1 f.
      acte de vente; Clichy (Hauts-de-Seine); Petits-Champs (rue des); Tiquetonne (rue); Faulton, Jean; Thiboust, Simon; Trotin, Gillet; Waultier, Jean; agriculteur
    - 1494, 27 octobre. Bail par Jean G[...]r, marchand épicier à Paris, à Hugues Notin, marchand charron demeurant hors la porte Saint-Denis, du tiers par indivis de trois maisons sises au faubourg Saint-Laurens, en la censive de Saint-Magloire, moyennant 10 l. p. de rente.- Notaires: Henri Delarche et Claude de Troye.- (Copie comportant la formule de notification du garde de la prévôté de Paris, mais sans signature), 27 octobre 1494; MC/ET/VIII/2; Papier, délavé et lacunaire, 4 ff.
      bail; Saint-Denis (faubourg); Notin, Hugues; charron; commerçant
    - Contrat de mariage concernant Pierre PIENU, marchand bourgeois de Paris, serviteur de Augustin BOUGNYES, marchand bourgeois de Paris., 25 février 1513; MC/ET/VIII/2
      contrat de mariage; Pienu, Pierre; Bougnies, Augustin; employé de maison
    - Contrat de mariage concernant Marguerite LANGLOIS, marchande., 8 novembre 1518; MC/ET/VIII/2
      contrat de mariage; Langlois, Marguerite; commerçant
    - Contrat de mariage concernant Jeanne DUMANOIR., 8 novembre 1518; MC/ET/VIII/2
      contrat de mariage; Dumanoir, Jeanne
    - Contrat de mariage concernant François LESCHASSIER, marchand., 8 novembre 1518; MC/ET/VIII/2
      contrat de mariage; Leschassier, François; commerçant
    - Contrat de mariage concernant Jehan MESMIN., février 1531; MC/ET/VIII/2
      contrat de mariage; Mesmin, Jean
    - Contrat de mariage concernant Gabrielle RIVIERE., février 1531; MC/ET/VIII/2
      contrat de mariage; Rivière, Gabrielle
    - Contrat de mariage entre Denise BOUCHER et Jean de FRESNE, étuvier., juillet 1533; MC/ET/VIII/2
      contrat de mariage; Fresne, Jean de; Boucher, Denise
    - CLEREVOYS, 23 décembre 1545; MC/ET/VIII/2
    - Thomas REGNAULT., 23 décembre 1545; MC/ET/VIII/2
      Regnault, Thomas
    - Jacques CHONDIEU., 23 décembre 1545; MC/ET/VIII/2
      Chondieu, Jacques
    - Quittance. Simon Larcher, bourgeois de Paris, receveur fermier, du revenu temporel de l'évéché de Paris, doyenné de Saint-Maur, prieuré de Saint-Eloi. 1557 ?, MC/ET/VIII/2
      Collèges et université de Paris au XVIe siècle (env. 9000 actes), par Madeleine Jurgens, Pierre-Yves Louis, Agnès Masson et Xenia Pamfilova, v. 1950, 1985-1994. (fichier papier entièrement dématérialisé; voir contexte dans le Plan d’orientation général - Notaires de Paris, guides thématiques du Minutier).
      Date de création de la notice: 2007
      quittance; Larcher, Simon; comptable; administrateur
    - Quittance concernant COMBRAILLE., 1557; MC/ET/VIII/2
      quittance; Combraille (M.) (?)
    - Marché concernant Jean AUBERT, maître peintre, tailleur d'images demeurant rue Saint-Germain-l'Auxerrois., 16 novembre 1562; MC/ET/VIII/2
      marché; Saint-Germain-l'Auxerrois (rue); Aubert, Jean; peintre; sculpteur
    - Marché concernant Guillaume RICHER, marchand tapissier., 16 novembre 1562; MC/ET/VIII/2
      marché; Richer, Guillaume; tapissier
    - Inventaire après décès de Geneviève Brynon, veuve de Jean Ruzé, conseiller au Parlement, rue Saint-André-des-Arts, près de la porte de Buci, paroisse Saint-André-des-Arts., 2 mai 1570; MC/ET/VIII/2; 20 F°
      Relevé d'inventaires après décès, 1560-1610 (3454 actes), par Martine Constans, 2001-2009 (base de données migrée: voir contexte dans le Plan d’orientation général - Notaires de Paris, guides thématiques du Minutier).
      inventaire après décès; Saint-André-des-Arts (rue); Brynon, Geneviève; Ruzé, Jean
    - Constitution de rente concernant François d'AUVERGNE, seigneur de Dampont, conseiller du roi en son Trésor., 28 août 1570; MC/ET/VIII/2
      constitution de rente; Auvergne, François d'
    - Constitution de rente concernant Jean PHILBERT, procureur au Parlement., 28 août 1570; MC/ET/VIII/2
      constitution de rente; Philbert, Jean; procureur de justice (Ancien Régime)
    - Constitution de rente concernant Nicolas de PELLEVÉ, archevêque de Sens., 28 août 1570; MC/ET/VIII/2
      constitution de rente; Sens (Yonne); Pellevé, Nicolas de (1518-1594); évêque
    - Constitution de rente concernant Rose Prunget, femme de Claude Barquin., 28 août 1570; MC/ET/VIII/2
      constitution de rente; Prunget, Rose; Barquin, Claude
    - Constitution de rente concernant Mathurin Prunget, valet de chambre, tailleur du roi Henri IV., 28 août 1570; MC/ET/VIII/2
      constitution de rente; Prunget, Mathurin; tailleur d'habits; officier de la Chambre du roi (Ancien Régime)
    - Constitution de rente concernant Pierre Poulain, notaire et secrétaire du roi, échevin de Paris., 28 août 1570; MC/ET/VIII/2
      constitution de rente; Poulain, Pierre; notaire; secrétaire du roi (Ancien Régime); élu local
    - Constitution de rente concernant Simon de CRESSE, échevin de la ville de Paris., 28 août 1570; MC/ET/VIII/2
      constitution de rente; Cresse, Simon de; élu local
    - Constitution de rente concernant Claude MARCEL, bourgeois de Paris, prévôt des marchands., 28 août 1570; MC/ET/VIII/2
      constitution de rente; Marcel, Claude (1520?-1590); prévôt des marchands (Ancien Régime)
    - Constitution de rente concernant Charles, cardinal de LORRAINE, archevêque duc de Reims, pair de France., 28 août 1570; MC/ET/VIII/2
      constitution de rente; Reims (Marne); Guise, Charles de Lorraine (1525-1574, cardinal de); évêque
    - Constitution de rente concernant Claude BARQUIN, seigneur du Mortier, secrétaire de la duchesse de Savoie et de Berry, demeurant à Orléans., 28 août 1570; MC/ET/VIII/2
      constitution de rente; Orléans (Loiret); Barquin, Claude; Savoie, Marguerite de France (1523-1574, duchesse de); intendant particulier (Ancien Régime)
    - Quittance concernant Robert BARATE., 3 décembre 1571; MC/ET/VIII/2
      quittance; Barate, Robert
    - Quittance concernant François de VIGNY., 3 décembre 1571; MC/ET/VIII/2
      quittance; Vigny, François de